臺灣雲林地方法院刑事裁定　　　　　　 100年度撤緩字第41號
聲　請　人　臺灣雲林地方法院檢察署檢察官
受　刑　人　周譯
上列聲請人因受刑人詐欺案件，聲請撤銷緩刑之宣告（99年度執
緩字第20號），本院裁定如下：
    主  文
本院九十八年度虎簡字第二七○號確定判決，關於周譯之緩刑宣
告撤銷。
    理  由
一、聲請意旨略以：受刑人周譯前因詐欺案件，經本院於民國98
    年12月30日以98年度虎簡字第270 號判決判處拘役30日，如
    易科罰金，以新臺幣（下同）1,000 元折算1 日，緩刑2 年
    ，緩刑期間付保護管束，並向指定之政府機關、政府機構、
    行政法人、社區或其他符合公益目的之機構或團體，各提供
    40小時之義務勞務，嗣於99年1 月21日判決確定。茲查該受
    刑人於前開緩刑期內，並未依規定向檢察官指定之公益團體
    或地方自治團體或社區提供40小時之義務勞務，顯已違反刑
    法第74條第2 項第5 款規定，情節重大，足認原宣告之緩刑
    難收其預期效果，而有執行刑罰之必要，爰依同法第75條之
    1 第1 項第4 款規定，聲請撤銷受刑人緩刑之宣告等語。
二、按刑法第75條之1 第1 項第4 款規定：「受緩刑之宣告而有
    下列情形之一，足認原宣告之緩刑難收其預期效果，而有執
    行刑罰之必要者，得撤銷其宣告：……四違反第74條第2 項
    第1 款至第8 款所定負擔情節重大者。」其修法理由略以：
    「修正條文第74條第2 項增列法院於緩刑期間內，得命犯罪
    行為人於緩刑期內應遵守之事項（例如向被害人支付相當數
    額、向公庫支付一定之金額、接受精神、心理輔導、提供義
    務勞務或其他為預防再犯之事項），明定違反該條所定事項
    情節重大者，得撤銷其緩刑宣告，以期週延。至於所謂『情
    節重大』，係指：受判決人顯有履行負擔之可能，而隱匿或
    處分其財產、故意不履行、無正當事由拒絕履行或顯有逃匿
    之虞等情事而言。」故檢察官以行為人有刑法第75條之1 第
    1 項各款事由，據以聲請撤銷緩刑之宣告，法院自應就行為
    人違反原緩刑宣告所定負擔情節是否重大，原宣告之緩刑，
    對行為人是否有難收預期效果，而有執行刑罰之必要，為審
    認標準，資以裁量是否撤銷原緩刑宣告。再按緩刑之宣告應
    撤銷者，由受刑人所在地或其最後住所地之地方法院檢察官
    聲請該法院裁定之，刑事訴訟法第476 條亦有明文。
三、經查：
  (一)本件受刑人前因詐欺案件，經本院於98年12月30日，以98年
    度虎簡字第270 號判決判處拘役30日，緩刑2 年，緩刑期間
    付保護管束，並應向公益團體、地方自治團體或社區提供40
    小時之義務勞務，於99年1 月21日判決確定在案，有上開刑
    事判決書及臺灣高等法院被告前案紀錄表各1 份在卷可稽。
    嗣經臺灣雲林地方法院檢察署（下稱雲林地檢署）於99年3
    月16日以雲檢家觀庚字第7029號函通知受刑人應於99年4 月
    22日上午8 時30分許，前往「元長下寮活動中心」報到並履
    行3 小時義務勞務；再於99年4 月26日以雲檢家觀庚字第11
    686 號通知受刑人應於99年5 月20日上午9 時許，前往「四
    湖鄉保安宮」報到並履行3 小時義務勞務、於99年5 月25日
    以雲檢家觀庚字第14875 號函通知受刑人應於99年6 月17日
    上午8 時30分許，前往「斗南雲林特殊教育學校」報到並履
    行3 小時義務勞務，然受刑人均未遵期履行；復經雲林地檢
    署另函通知受刑人於99年7 月22日上午9 時許，前往「古坑
    鄉荷苞村社區活動中心」報到並履行3 小時義務勞務，該受
    刑人於99年7 月22日提供3 小時之義務勞務，受刑人雖依指
    示前往履行義務勞務3 小時，然其後經雲林地檢署於99年7
    月26日，另以雲檢家觀庚字第21404 號函通知受刑人於「文
    收到7 日內向指定之機構（財團法人雲林縣身心障礙福利協
    會）報到」（見說明三），詎受刑人並未遵期報到，另經雲
    林地檢署於99年8 月26日，以雲檢文護庚字第24722 號函通
    知受刑人逾期未到場執行義務勞務，違反緩刑附帶應遵守事
    項（該函誤載為緩起訴處分應遵守事項），特此告誡1 次，
    並請受刑人於99年9 月2 日上午9 時至「財團法人雲林縣身
    心障礙福利協會」報到（另以99年7 月26日雲檢家觀庚字第
    21404 號函通知前開協會協助執行受刑人40小時義務勞務之
    執行），嗣後如再有違誤，將報請檢察官撤銷緩刑處分（該
    函誤載為撤銷緩起訴處分）。然因受刑人僅履行4 小時義務
    勞務即拒不履行，嗣該協會以受刑人「經常無故不到機構執
    行，總以各種理由推託，執行態度不佳、狀況不穩定」而未
    能配合該單位義務勞務之執行而將案件轉回雲林地檢署。雲
    林地檢署進而於99年9 月21日，以雲檢文觀庚字第27652 號
    函通知通知受刑人於「文收到7 日內向指定之機構（雲林縣
    觀護志工協進會）報到」（見說明三），然受刑人仍未遵期
    報到，僅於99年11月18日上午到案履行3 小時義務勞務，其
    後仍未到案履行，以上有雲林地檢署99年3 月16日雲檢家觀
    庚字第7029號、99年4 月26日雲檢家觀庚字第11686 號、99
    年5 月25日雲檢家觀庚字第14875 號、99年6 月29日雲檢家
    觀庚字第號（漏載發文字號）、執行義務勞務被告約談報告
    表、執行義務勞務被告處遇意見表、被告（受保護管束人）
    應遵守事項暨報到具結書、99年7 月26日雲檢家觀庚字第21
    404 號函、99年8 月26日雲檢文護庚字第24722 號函各1 紙
    、送達證書7 紙、執行義務勞務通知書、辦理義務勞務執行
    情形訪查紀錄表、財團法人雲林縣身心障礙福利協會99年9
    月13日（99）雲協明字第99096 號函、義務勞務工作日誌、
    雲林地檢署99年9 月21日雲檢文觀庚字第27652 號函、義務
    勞務執行登記表、觀護轉導紀要各1 紙在卷可佐（見雲林地
    檢署99年度執護字第25號卷全卷）。
  (二)本院認受刑人可履行義務勞務之期間長達近2 年，迄今僅於
    99年7 月22日、99年9 月1 日及99年11月18日到案執行共計
    10小時之義務，於此其間，受刑人經臺灣雲林地方法院檢察
    署多次去函通知其到案執行義務勞務，均置若罔聞，嗣經雲
    林地檢署去函告誡後，受刑人仍漠視檢察官之執行命令，亦
    未向檢察官陳明有何難以履行義務勞務之情事，業經本院核
    閱臺灣雲林地方法院檢察署99年度執護勞字第25號卷宗屬實
    。從而，受刑人無正當事由拒絕履行此項負擔，堪認其違反
    緩刑應負擔之情節重大，難認其有悔悟改過之心，給予緩刑
    宣告確實難收預期之效果，而有執行刑罰之必要。是本件聲
    請意旨所載上情為有理由，應予准許，裁定如主文所示。
四、依刑事訴訟法第476 條，刑法第75條之1 第1 項第4 款，裁
    定如主文。
中    華    民    國   100    年    7     月    29    日
                  刑事第七庭  法  官  鍾世芬
以上正本證明與原本無異。
如不服本裁定應於送達後5 日內向本院提出抗告狀（須附繕本）
。
                              書記官  王雪招
中    華    民    國   100    年    7     月    29    日